【裁判字號】    88,上易,2425
【裁判日期】    890201
【裁判案由】    竊盜
【裁判全文】
臺灣高等法院高雄分院刑事判決                  八十八年度上易字第二四二五號
    上  訴  人  台灣高雄地方法院檢察署檢察官
    被      告  丙○○
右上訴人因被告竊盜案件，不服臺灣高雄地方法院八十八年度易字第三三七三號中華
民國八十八年八月三十一日第一審判決（起訴案號：臺灣高雄地方法院檢察署八十八
年度偵字第一七０七五號），提起上訴暨移送併案審理（併辦案號：臺灣高雄地方法
院檢察署八十八度偵字第二四二三九號）本院判決如左：
      主      文
原判決撤銷。
丙○○連續竊盜，累犯，處有期徒刑伍月。
      事      實
一、丙○○曾於民國八十六年間因搶奪案件，經法院判處有期徒刑一年，並於八十七
    年十二月十日執行完畢，猶不知悔改，竟意圖為自己不法之所有，基於概括之犯
    意，於八十八年七月六日上午八時三十五分許，在高雄縣鳳山市第二市場九十一
    號丁○○所經營之素食餐館內，竊取抽屜內之現金新台幣（下同）一百元，甫得
    手即因適逢丁○○返回發現而報警查獲。又於八十八年九月一日下午三時許，至
    高雄縣鳳山市○○街二十號甲○○住處，趁其家門未關之際，進入屋內（無故侵
    入住宅部分未據被害人告訴）竊取音響一組（價值約七千元），得手後，正搬至
    門口前時，為從二樓下來之甲○○發現報警查獲。
二、案經高雄縣警察局鳳山分局先後移送臺灣高雄地方法院檢察署檢察官偵查起訴暨
    移請本院併案審理。
      理      由
一、右揭事實，迭據被告丙○○於警訊及偵審中坦承不諱，核與被害人丁○○及甲○
    ○於警訊時所指述之失竊情節相符，復有被害人丁○○、甲○○所立具之贓物領
    結各一紙附卷可稽，被告自白核與事實相符，本件事證明確，被告犯行洵堪認定
    。
二、核被告所為，係犯刑法第三百二十條第一項之竊盜罪。被告前後二次竊盜行為，
    時間緊接，所犯構成犯罪要件相同之罪名，顯係出於概括之犯意為之，為連續犯
    ，爰依刑法第五十六條之規定以一罪論，並加重其刑。公訴人雖僅就被告八十八
    年七月六日所為之犯罪行為起訴，餘者未於起訴書中及，但連續犯為裁判上一
    罪，檢察官就犯罪事實一部起訴，依刑事訴訟法第二百六十七條規定，其效力及
    於全部，法院自屬有權一併審理。查被告曾於民國八十六年間因搶奪案件，經法
    院判處有期徒刑一年，並於八十七年十二月十日執行完畢，有臺灣高雄地方法院
    檢察署刑案資料查註紀錄表一件附卷可稽，其於五年之內，再犯本件最重本刑為
    有期徒刑以上之罪，為累犯，應依刑法第四十七條之規定遞加重其刑。
三、原審據予論科，固非無見；惟原判決對於未於起訴書中及而為起訴效力所及之
    部分，未及審酌，自有未洽。檢察官上訴意旨執此指摘原判決不當，請求撤銷改
    判為有理由。爰審酌被告有搶奪前科，除為累犯外，並於八十三年間因搶奪案件
    ，經法院判決有期徒刑十月，緩刑四年，嗣因於緩刑期間再於八十六年間犯前開
    搶奪罪，而被撤銷緩刑，並於八十八年三月二十四日經假釋交付保護管束中，有
    前開刑案資料查註紀錄表可稽，其年輕力壯，竟不思上進，未能珍惜國家假釋寬
    典，並接受觀護人之矯正規勸，不知惕勵自己，反因貪圖利慾，連續觸犯本案犯
    行，本應從重科刑，惟念其所竊得之財物已由被害人領回，減輕損害，而被害人
    丁○○亦表示宥恕之意，有其出具之書狀一紙附卷可憑，及被告犯後坦承犯行態
    度乙好等一切情狀，量處如主文第二項所示之刑。
據上論結，應依刑事訴訟法第三百六十九條第一項前段、第三百六十四條、第二百九
十九條第一項前段，刑法第五十六條、第三百二十條第一項、第四十七條，罰金罰鍰
提高標準條例第一條前段，判決如主文。
本案經檢察官朱文彬到庭執行職務。
中    華    民    國     八十九     年       二       月     一         日
                              臺灣高等法院高雄分院刑事第一庭
                                  審判長法官  翁慶珍
                                        法官  惠光霞
                                        法官  李春昌
右正本證明與原本無異。
不得上訴。
                                      書記官  郭蘭蕙
中    華    民    國     八十九     年       二       月     二         日
附錄：本判決論罪科刑法條：
刑法第三百二十條第一項：
意圖為自己或第三人不法之所有，而竊取他人之動產者，為竊盜罪，處五年以下有期
徒刑、拘役或五百元以下罰金。
                                                                        Ｂ


司法院資訊處製作；財團法人民間司法改革基金會備份。
